【裁判字號】    99,台抗,444
【裁判日期】    990615
【裁判案由】    假處分
【裁判全文】
最高法院民事裁定              九十九年度台抗字第四四四號
再 抗告 人  永豐商業銀行股份有限公司
法定代理人  乙○○
訴訟代理人  莊寧馨律師
上列再抗告人因與相對人甲○○間聲請假處分事件，對於中華民
國九十九年四月八日台灣高等法院裁定（九十九年度抗字第四一
八號），提起再抗告，本院裁定如下：
    主  文
再抗告駁回。
再抗告訴訟費用由再抗告人負擔。
    理  由
按對於抗告法院所為抗告有無理由之裁定再為抗告，僅得以其適
用法規顯有錯誤為理由，此觀民事訴訟法第四百八十六條第四項
之規定自明。又所謂適用法規顯有錯誤，係指原法院就其取捨證
據所確定之事實適用法規顯有錯誤而言，不包括認定事實不當之
情形在內。復依同法第四百九十五條之一第二項準用同法第四百
六十九條之一規定，非以第四百六十九條所列之事由再為抗告者
，須經第三審法院之許可，而該許可，以從事法之續造、確保裁
判之一致性或其他所涉及之法律見解具有原則上重要性者為限。
本件再抗告人以伊債務人即第三人楊明聰將其所有如台灣台北地
方法院（下稱台北地院）裁定附表所示不動產（下稱系爭房地）
贈與移轉登記為相對人甲○○所有之行為，屬詐害伊債權，為恐
伊提起撤銷系爭房地移轉所有權之訴獲勝訴判決確定前，相對人
即處分其權利，為保全伊日後之執行，聲請對相對人假處分。台
北地院裁定准許再抗告人提供擔保得對相對人所有之系爭房地權
利為假處分，相對人不服，提起抗告。原法院以：再抗告人就聲
請假處分之請求固已釋明，惟就假處分原因僅泛稱為恐相對人於
法院判決前將系爭房地再行移轉過戶或為其他有害及再抗告人債
權確保之行為，使日後有不能或甚難強制執行之虞云云，並未提
出任何可使法院信其主張為真實之證據。因而認為相對人之抗告
為有理由，乃裁定廢棄台北地院之裁定，並駁回再抗告人之假處
分聲請。再抗告人提起再抗告，雖以相對人已受贈系爭房地之全
部所有權，自得隨時處分該不動產，而其所為處分將使再抗告人
難以求償，又其已就假處分原因為釋明，縱有不足，亦已陳明願
供擔保以補釋明之不足等語，為其論據。惟查再抗告人所陳上開
理由，係屬原法院依其職權裁定認定再抗告人未釋明假處分原因
之事實當否之問題，要與適用法規是否顯有錯誤無涉，亦無所涉
及之法律見解具有原則上重要性之情事。依前揭說明，自不應許
可，其再抗告難謂合法。
據上論結，本件再抗告為不合法。依民事訴訟法第四百九十五條
之一第二項、第四百八十一條、第四百四十四條第一項、第九十
五條、第七十八條，裁定如主文。
中    華    民    國  九十九  年    六    月   十五   日
                      最高法院民事第四庭
                          審判長法官  許  澍  林
                                法官  黃  秀  得
                                法官  許  正  順
                                法官  魏  大  喨
                                法官  阮  富  枝
本件正本證明與原本無異
                                      書  記  官
中    華    民    國  九十九  年    六    月  二十九  日
                                                      K

司法院資訊處製作；財團法人民間司法改革基金會備份。
